臺灣花蓮地方法院刑事裁定　　　　　　　　　　　　　　九十年度交聲字第四三號
　　原處分機關　交通部公路局臺北區監理所花蓮監理站
　　異　議　人
　　即受處分人　甲○○
右列異議人因違反道路交通管理處罰條例案件，對於交通部公路局台北區監理所花蓮
監理站於九十年十月三十日所為之處分（原處分案號：花監五字第裁四四─Ｐ000
00000號），聲明異議，本院裁定如左：
        主  文
原處分撤銷。
甲○○違反駕駛汽車肇事致人受傷，應即採取救護或其他必要措施，並向警察機關報
告，不得駛離之規定，吊扣其駕照陸個月。
        理  由
一、原處分機關係以異議人即受處分人甲○○於民國九十年八月二十一日下午六時十
    五分許，駕駛車號ＥＭ─二九三一號自用小客車，行經花蓮縣台九丙線九點零五
    公里處時，駕車肇事致人受傷，未即採取救護而逃逸，乃依違反道路交通管理處
    罰條例第六十二條第一項規定，吊銷其駕駛執照。異議人則主張：其當日駕車在
    上址與某機車騎士發生碰撞，伊因從後視視鏡察看，並無任何異狀，故未即時停
    車，並非駕車逃逸，為此不服原處分，依法聲明異議。
二、經查：證人即當時駕車在後目睹車禍經過之龐榮華到庭結證稱：「當時是下午下
    班時間，我開車跟在異議人車後，距離約十五公尺，當時異議人的車速約四、五
    十公里，有一機車騎士時速約六、七十公里，由右側超車，在行經彎道的時候，
    撞擊到異議人車子的右邊二車門中間的位置，滑倒後翻了兩圈，騎士就倒在地上
    ，後來異議人的車速還是保持原來的速度繼續前行。當時我在車內沒有聽到撞擊
    的聲音。」等語，另證人即到場處理之警員陳清國亦到庭證稱：「我接獲民眾報
    案，到現場時，看到騎士仍在現場，經測試騎士酒後駕車。我們根據證人提供，
    找尋到異議人，當時他在合家歡旅社，異議人也很配合我們，我們帶異議人到派
    出所後，異議人自己向我們表示他知悉在案發當時騎士有碰撞到他的車子，但他
    沒有說明沒有馬上停車的原因。」等語，質之異議人亦自承與證人均無財務糾紛
    或任何過節，證人龐榮華、陳清國理應無挾怨報復，設詞誣陷異議人之可能，其
    等所為證詞，自有其可採之處。然依常情，駕駛人在發現肇事致人受傷後，苟欲
    脫免應負之責，無不加足油門，迅速將車輛駛離現場，希冀避免為人察覺追捕或
    記下車號，觀諸目擊證人龐榮華所稱：異議人於事發後仍維持原來之四、五十公
    里時速繼續前行，以及證人陳清國警員所稱：異議人案發後係投宿於附近之合家
    歡旅店等語，異議人於事發後並無加速駛離現場之舉止，反而從容以僅約四、五
    十公里之普通車速駕車至事發地點附近之旅社住宿，客觀上顯與一般肇事逃逸者
    所為有極大差異，可徵異議人所辯其並無駕車逃逸意圖等語，應非無稽。綜上所
    述，異議人並無肇事逃逸之意圖，惟其肇事後駛離現場，而未立即下車處理，核
    其所為係違反道路交通管理處罰條例第六十二條第一項前段「汽車駕駛人，駕駛
    汽車肇事致人受傷，應即採取救護或其他必要措施，並向警察機關報告，不得駛
    離，違者吊扣其駕照三個月至六個月」之規定，原處分認異議人所為係屬肇事駕
    車逃逸，尚有未洽，應予撤銷，另就異議人上開違規行為，依道路交通管理處罰
    條例第六十二條第一項前段規定裁處吊扣駕照六個月。
據上論斷，應依道路交通案件處理辦法第二十條前段、道路交通管理處罰條例第六十
二條第一項前段，裁定如主文。
中      華      民      國    九十一    年      二      月    二十六    日
                              臺灣花蓮地方法院刑事庭
                                  法  官  陳  世  博
右正本證明與原本無異。
如不服本裁定，應於送達後五日內，向本院提出抗告狀。
                                  法院書記官
中      華      民      國    九十一    年      二      月     二十六   日
